臺灣高等法院刑事裁定
111年度聲字第2339號
聲  請  人  臺灣高等檢察署檢察官
受  刑  人  彭聖評


上列聲請人因受刑人數罪併罰有二裁判以上，聲請定其應執行之
刑（聲請案號：臺灣高等檢察署111年度執聲字第1100號），本
院裁定如下：
    主  文
甲○○犯如附表所示各罪所處之刑，應執行有期徒刑貳年拾月。
    理  由
一、聲請意旨略以：上列受刑人甲○○因詐欺等數罪，先後經判決
    確定如附表，應依刑法第53條、第51條第5款等規定，定其
    應執行之刑，爰依刑事訴訟法第477條第1項聲請裁定等語。
二、按「裁判確定前犯數罪者，併合處罰之」、「數罪併罰，有
    二裁判以上者，依第51條之規定，定其應執行之刑」、「數
    罪併罰，分別宣告其罪之刑，依下列各款定其應執行者：……
    五、宣告多數有期徒刑者，於各刑中之最長期以上，各刑合
    併之刑期以下，定其刑期。但不得逾30年」，刑法第50條第
    1項前段、第53條、第51條第5款分別定有明文。再者，法律
    上屬於自由裁量之事項，有其外部性界限及內部性界限，並
    非概無拘束。依據法律之具體規定，法院應在其範圍選擇為
    適當之裁判者，為外部性界限；而法院為裁判時，應考量法
    律之目的，及法律秩序之理念所在者，為內部性界限。法院
    為裁判時，二者均不得有所踰越。在數罪併罰，有二裁判以
    上，定其應執行之刑時，固屬於法院自由裁量之事項，然仍
    應受前揭外部性界限及內部性界限之拘束（最高法院94年度
    台非字第233號判決意旨參照）。另刑事訴訟法第370條第2
    項「前項所稱刑，指宣告刑及數罪併罰所定應執行之刑」、
    第3項「第1項規定，於第一審或第二審數罪併罰之判決，一
    部上訴經撤銷後，另以裁定定其應執行之刑時，準用之」之
    規定，已針對第二審上訴案件之定應執行之刑，明定有不利
    益變更禁止原則之適用；而分屬不同案件之數罪併罰有應更
    定執行刑之情形，倘一裁判宣告數罪之刑，曾經定其執行刑
    ，再與其他裁判宣告之刑定其執行刑時，在法理上亦應同受
    此原則之拘束，亦即，另定之執行刑，其裁量所定之刑期，
    不得較重於前定之執行刑加計後裁判宣告之刑之總和（最高
    法院103年度台抗字第707號、第674號裁定意旨參照）。
三、經查：受刑人因犯如附表所示之罪，經如附表所示法院各判
    處如附表所示之刑，均經分別確定在案，此有臺灣桃園地方
    法院109年度訴字第535號刑事判決、本院107年度上訴字第3
    271號刑事判決、110年度上訴字第3287號刑事判決、最高法
    院111年度台上字第2401號刑事判決及本院被告前案紀錄表
    等在卷可參。茲檢察官聲請最後事實審之本院就受刑人所犯
    如附表所示之罪定應執行之刑，本院審核後認檢察官之聲請
    於法並無不合，爰就受刑人所犯如附表所示之罪，依刑法第
    51條第5款限制加重原則規定之外部性界限（即以最長期宣
    告刑有期徒刑1年6月為下限，以宣告刑總和有期徒刑4年1月
    為上限），並參酌如附表編號2至3所示之罪曾經臺灣桃園地
    方法院以109年度訴字第535號判決應執行有期徒刑2年6月，
    嗣經本院以110年度上訴字第3287號判決上訴駁回，再經最
    高法院以111年度台上字第2401號判決上訴駁回確定【是此
    時裁量所定刑期，不得較重於前定執行刑（有期徒刑2年6月
    ）加計其餘裁判之宣告刑（有期徒刑1年3月）總和有期徒刑
    3年9月】，再考量受刑人之犯罪次數、情節及貫徹刑法量刑
    公平正義理念（按受刑人所犯如附表所示之罪，均為三人以
    上共同冒用政府機關及公務員名義詐欺取財罪，犯罪類型、
    行為態樣、手段、動機均相同或相類，且犯罪時間均為民國
    106年間，責任非難重複程度相對較高）等情（按：本院曾
    發函請受刑人具狀陳述意見，但未獲受刑人回覆），定受刑
    人應執行之刑。
據上論斷，應依刑事訴訟法第477條第1項，刑法第53條、第51條
第5款，裁定如主文。
中　　華　　民　　國　　111 　年　　8 　　月　　11　　日
                  刑事第十八庭  審判長法  官  何俏美
                                      法  官  葉乃瑋
                                      法  官  黃紹紘
以上正本證明與原本無異。
如不服本裁定，應於收受送達後5日內向本院提出抗告狀。
                                      書記官  顏淑華
中　　華　　民　　國　　111 　年　　8 　　月　　11　　日
　　　　
附表
編    號  1 2 3 罪    名  詐欺 （三人以上共同冒用政府機關及公務員名義詐欺取財罪） 詐欺 （三人以上共同冒用政府機關及公務員名義詐欺取財罪） 詐欺 （三人以上共同冒用政府機關及公務員名義詐欺取財罪） 宣 告 刑  有期徒刑1年3月 有期徒刑1年4月 有期徒刑1年6月 犯罪日期  民國106年12月25日 106年7月17日 106年7月17日 偵查機關年度案號  臺灣桃園地方檢察署107年度偵字第1918號等 臺灣桃園地方檢察署108年度少連偵字第12號 臺灣桃園地方檢察署108年度少連偵字第12號 最後事實審 法院 臺灣高等法院 臺灣高等法院 臺灣高等法院  案號 107年度上訴字第3271號 110年度上訴字第3287號 110年度上訴第3287號  判決日期 108年1月29日 111年1月25日 111年1月25日 確定判決 法院 臺灣高等法院 最高法院 最高法院  案號 107年度上訴字第3271號 111年度台上字第2401號 111年度台上字第2401號  確定日期 108年3月14日 111年5月25日 111年5月25日 是否為得易科罰金之案件  否 否 否 是否為得易服社會勞動之案件  否 否 否 備    註  臺灣桃園地方檢察署108年度執字第4641號（108年度執緝字第1806號） 臺灣桃園地方檢察署111年度執字第6825號 臺灣臺北地方檢察署111年度執字第6825號    編號2至3業經臺灣桃園地方法院以109年度訴字第535號判決應執行有期徒刑2年6月，嗣經臺灣高等法院以110年度上訴字第3287號判決上訴駁回，再經最高法院以111年度台上字第2401號判決上訴駁回確定